# 坏账准备计提比例合理性讨论

提问人：c070330 时间：2013-09-05 21:08:19
谢谢两位的回复。经过查阅部分同行业上市公司 2012 年年报，看到实际发生的坏账损失比计提的坏账准备要小得多，甚至影响到重要性水平，是否表明坏账准备计提比例的会计估计和公司当前实际情况相差太远而需要调低呢？如不作调整似乎又没真实反映企业的财务状况和经营成果，我感觉这个问题不太好把握。

回答人：chenyiwei
你可能是将企业计提的坏帐准备和本期实际核销的坏账金额相比较的？当然不排除可能存在某些企业在资产减值准备问题上过度谨慎的可能性，但也可能存在另一种情况，即由于财务管理、国资管理和税法等方面的规定对于坏账核销的证据要求较高，导致某些事实上已经成为坏账的项目不能及时核销，这时候就只能依靠对其计提大额坏帐准备的方法避免其价值虚增。这种情况属于一种比较“无奈”的做法，但在目前情况下有其合理性，至少可以避免更大的资产不实问题。

提问人：事务所小青年 时间：2015-12-19 17:32:16
请教陈版及其他大牛： 另，一家企业销售合同基本为月结 90 天以内，也就是说，他们1-3个月账龄的应收账款较多，我们参考了同行业 5 家上市公司的坏账计提政策，统一为 1 年以内计提5%，如果按照同行业情况计提的坏账会增加很多，就与谨慎性的参考，我们按照行业水平是否有其不合理性？ 同时，企业认为1-3个月不计提更为合理。 审计人员评价其坏账政策合理性的时候应该按照什么标准考虑更加合理？

回答人：chenyiwei
另外客户建议的对未逾期部分不提坏账也有其合理性，但不能说未逾期的就绝对不提坏帐准备，建议对未逾期的部分中已出现预期违约情况的个案在个别认定法下计提坏帐准备，或者按一个相对较低的比例（如1%）计提一般准备

回答人：chenyiwei
如 8 楼所述，同行业水平只是参考，关键要根据自身情况具体分析，但目前市场上对计提水平偏低的公司普遍比较关注，导致随大流情况较多。

提问人：apriltriangel 时间：2016-08-23 18:46:17
陈版，个人认为坏账比例的合理性确定应该根据历史坏账数据/应收账款的比例来确定，那么请问这个历史坏账数据如何确认，是用核销的应收账款作为历史坏账么？如果客户没有及时核销，那数据也不准确。因为是长期合作客户，也不会随意核销。那么多久未收回的应收可以作为坏账看待呢？

回答人：chenyiwei
这本来就涉及到高度主观的专业判断，不可能有普遍适用的统一标准，应由每个企业管理层根据本企业实际情况个案分析考虑，例如依据一段时间内应收账款的发生额与回款额之间的比例关系。